臺灣屏東地方法院刑事判決　　　　　　 100年度易緝字第36號
　　　　　　　　　　　　　　　　　　 100年度易緝字第37號
　　　　　　　　　　　　　　　　　　 100年度易緝字第38號
公　訴　人　臺灣屏東地方法院檢察署檢察官
被　　　告　陳先旺
上列被告因詐欺案件，經檢察官提起公訴（97年度偵字第3382、
3518、4182、4881、5984號、98年度偵字第147 號）及追加起訴
（98年度偵字第2339、4536號、99年度蒞字第1634號、蒞追字第
2 號），嗣因被告就被訴事實為有罪之陳述，經合議庭裁定由受
命法官獨任適用簡式審判程序審理，本院判決如下：
    主  文
陳先旺犯附表一編號1 至46所示之罪，各處如附表一編號1 至46
所示之刑（含從刑）。應執行有期徒刑壹年拾月，扣案如附表二
所示之物均沒收。又幫助犯詐欺取財罪，處拘役伍拾日，如易科
罰金，以新臺幣壹仟元折算壹日。
    事  實
一、陳先旺因缺錢花用，見報紙刊登存簿換現金之廣告，於預見
    金融機構帳戶係個人理財之重要工具，且關係個人財產、信
    用之表徵，如交予他人使用，有被供作財產犯罪用途之可能
    ，竟仍基於幫助不詳之人詐欺取財之不確定故意，於民國96
    年9 月某日，在高雄市○○路某處，將其向合作金庫大華簡
    易分行所開設之帳號：0000000000000 號帳戶之存摺、提款
    卡及密碼，以新台幣（下同）4000元之代價，出售予姓名年
    籍均不詳之成年男子，以供作收受犯詐欺取財罪所得財物之
    用。該人於取得前開帳戶之存摺、提款卡及密碼後，即與其
    所屬之詐欺集團共同基於意圖為自己不法所有之犯意聯絡，
    於96年10月12日13時許，撥打電話予張一男，佯稱係張一男
    外甥女，欲借錢應急云云，致張一男誤信為真而陷於錯誤，
    旋於同日，依指示匯款55,000元至陳先旺上開帳戶內，旋遭
    該詐騙集團人員提領一空。
二、潘姵潔（綽號「多多」）、郭衡恩、黃郁庭（以上三人業經
    本院先行為有罪判決）與連駿逸（綽號「阿輝」，現由臺灣
    高雄地方法院審理中）、楊吉發及唐敏益（業經起訴並判決
    確定）及陳先旺等，共同基於為自己不法所有之犯意聯絡，
    自96年10月間起，共組詐欺集團，由連駿逸在大陸指揮調度
    ，潘姵潔及郭衡恩負責在台灣指揮操控及與連駿逸連繫，並
    自行或指揮黃郁庭、陳先旺以在報紙刊登收購存簿廣告或其
    他不詳方式，向不特定人收購金融帳戶，供所屬之詐欺集團
    成員向國內民眾詐騙金錢使用。犯罪手法係以連駿逸為集團
    首腦，並留在大陸以電話指揮，由潘姵潔、郭衡恩、黃郁庭
    、陳先旺以在報紙刊登收購存簿廣告或其他不詳方式，向朱
    有壽、黃坤城（本院已先行為有罪、公訴不受理判決）、洪
    嘉雄、洪銘松、謝文勝、洪仲慶（本院已另為有罪判決）、
    陳思淇、鄭雅玲、陳國明、簡元泉、余忠義、謝曜同、官有
    鍊、賴文修、邱思涵、鍾渙軍、曾文鴻、莊春秋、林殷煌、
    陳蔣強、楊士賢、蔡曉寧、吳明院、郭江明、林明麗、秦雲
    瑜、沈建宇（以上之人，均經起訴或已判決有罪確定）、黃
    凰珠（本院已另為無罪判決），收購或取得金融帳戶後，統
    由潘姵潔及郭衡恩分配，分別交予楊吉發、唐敏益及黃郁庭
    ，持該帳戶之存簿及提款卡，前往各金融機構測試所收購之
    金融人頭帳戶有否被列為警示或異常，確認所收購之金融人
    頭帳戶正常後，潘姵潔或郭衡恩再以電話通報在大陸地區之
    連駿逸，作為詐騙國內被害人匯款帳戶使用，而連駿逸即指
    揮其他姓名、人數均不詳之詐欺集團成員，於附表一所示之
    時間，以「假冒地檢署檢察官及警官偵辦詐欺案件」、「在
    購物台購物之付款方式設定有誤」等各種方式，詐騙如附表
    一所示之歐淑霞等人，致渠等因陷於錯誤，而分別將數千元
    至一千多萬元不等金錢，匯至如附表一所示曾文鴻等人之金
    融帳戶，俟歐淑霞等人受騙匯款後，在大陸之連駿逸即以電
    話通知潘姵潔、郭衡恩轉知楊吉發、唐敏益或黃郁庭，持人
    頭帳戶存摺、印章及金融卡，前往各金融機構臨櫃或自動櫃
    員機，提領歐淑霞等人匯款之金錢，得手後，楊吉發及唐敏
    益與黃郁庭再依潘姵潔、郭衡恩或連駿逸之指示，將錢匯入
    指定之帳戶。嗣於97年4 月24日8 時20分許，為警循線在屏
    東縣萬丹鄉○○路○ 段471 巷32號楊吉發住處查獲，並扣得
    上開詐欺集團共同所有用以犯本案所用或犯罪所得之現金
    496600元、黑色手提袋1 個、手機1 支（門號0000000000號
    機具，含SIM 卡）、ATM 交易明細表10張、大陸地區聯絡電
    話便條紙1 張、載有提款卡帳號密碼之身分證影本11張、載
    有提款卡帳號密碼便條紙4 張、載有姓名及密碼之信封袋13
    封等（以上於楊吉發住處扣得之前開物品，業經執行沒收完
    畢），於97年5 月14日在屏東縣潮州鎮民安一巷6-2 號潘姵
    潔住處扣得上開詐欺集團共同所有用以犯本案所用之手機1
    支，亞大電話卡1 張，及於97年5 月19日16時12分許，黃郁
    庭在屏東縣潮州鎮○○路13號光春郵局欲提款時，為警循線
    查獲，隨後並扣得上開詐欺集團共同所有用以犯本案所用或
    犯罪所得之手機1 支、交易明細表13紙、郵政國內匯款執據
    1 張、身分證與健保卡影本各1 張、皮包2 個等物。
三、案經雲林縣警察局北港分局報告暨屏東縣政府警察局移送臺
    灣屏東地方法院檢察署檢察官偵查起訴。
    理  由
一、按本件被告潘姵潔、黃郁庭、郭衡恩所犯係死刑、無期徒刑
    、最輕本刑為3 年以上有期徒刑以外之罪，其等於準備程序
    就被訴事實均為有罪之陳述，經受命法官告知簡式審判程序
    之旨，並聽取其等與公訴人之意見後，合議庭認無不得或不
    宜改依簡式審判程序進行之情事，依刑事訴訟法第273 條之
    1 第1 項、第284 條之1 規定，裁定本件由受命法官獨任進
    行簡式審判程序，合先敘明。
二、上揭犯罪事實，業據被告於本院審理中坦承不諱，此外並有
    被害人張一男、歐淑霞、盧雅文、黃國展、林朝琴、張淑慎
    、曾羽甄、吳慧貞、謝欣穎、林玉秀、郭穎華、王珮瓊、王
    吳玉霞、梁金和、吳聖文、江志煜、黃美樺、楊鈞堯、吳麗
    蓮、蘇啟照、黃曉君、劉佩雯、葉長益、徐千惠、李國賓、
    謝榮彬、游明憲、陳美霞、黃秋鳳、邱郁芳、張洛茵、何欣
    毅、徐治頡、侯美月、劉山昌、曹榮基、黃詩婷、梁雅婷、
    葉佳芳、王亭雅、徐佩姿、蔡欣潔、張燕珠、李錦玫、陳惠
    瓊、林美花、陳禹蓉、李健源之指訴、共同被告潘姵潔、郭
    衡恩、黃郁庭、洪嘉雄、黃坤成、朱有壽、證人楊吉發、唐
    敏益、官有鍊、林殷煌、簡元泉、陳思淇、賴文修、邱思涵
    、鄭雅玲、鍾渙軍之證述、卷附之報案資料、匯款單、自動
    櫃員機交易明細單、金融帳戶之開戶資料及往來明細、照片
    一紙、扣押筆錄、扣押物品目錄表、扣押物品清單、公務電
    話紀錄、臺灣高等法院高雄分院97年上易字第968 號判決、
    臺灣高雄地方法院98年易字第429 號判決、楊吉發及唐敏益
    之前科紀錄表等，足認被告潘姵潔、黃郁庭、郭衡恩前揭自
    白與事實相符，本案事證明確，被告犯行堪以認定。
三、按共同實施犯罪行為，在合同意思範圍內，相互利用他人之
    行為，以達其犯罪之目的，原不必每一階段均參與，祇須分
    擔犯罪行為之一部，即應對於全部所發生之結果共同負責。
    本案詐騙集團之犯罪手法，係以連駿逸為集團首腦，並留在
    大陸以電話指揮，由被告及共同被告潘姵潔、郭衡恩、黃郁
    庭，以在報紙刊登收購存簿廣告或其他不詳方式，向朱有壽
    、黃坤城、洪嘉雄、洪銘松、謝文勝、洪仲慶、陳思淇、鄭
    雅玲、陳國明、簡元泉、余忠義、謝曜同、官有鍊、賴文修
    、邱思涵、鍾渙軍、曾文鴻、莊春秋、林殷煌、陳蔣強、楊
    士賢、蔡曉寧、吳明院、郭江明、林明麗、秦雲瑜、沈建宇
    、黃凰珠等人，收購或取得金融帳戶後，統由潘姵潔及郭衡
    恩分配，分別交予楊吉發、唐敏益及黃郁庭，持該帳戶之存
    簿及提款卡，前往各金融機構測試所收購之金融人頭帳戶有
    否被列為警示或異常，確認所收購之金融人頭帳戶正常後，
    潘姵潔或郭衡恩再以電話通報在大陸地區之連駿逸，作為詐
    騙國內被害人匯款帳戶使用，而連駿逸即指揮其他姓名、人
    數均不詳之詐欺集團成員，於附表一所示之時間，以「假冒
    地檢署檢察官及警官偵辦詐欺案件」、「在購物台購物之付
    款方式設定有誤」等各種方式，詐騙如附表一所示之歐淑霞
    等人，致渠等因陷於錯誤，而分別將數千元至一千多萬元不
    等金錢，匯至如附表一所示曾文鴻等人之金融帳戶，俟歐淑
    霞等人受騙匯款後，在大陸之連駿逸即以電話通知潘姵潔、
    郭衡恩轉知楊吉發、唐敏益或黃郁庭，持人頭帳戶存摺、印
    章及金融卡，前往各金融機構臨櫃或自動櫃員機，提領歐淑
    霞等人匯款之金錢，得手後，楊吉發及唐敏益與黃郁庭再依
    潘姵潔、郭衡恩或連駿逸之指示，將錢匯入指定之帳戶，被
    告與共同被告潘姵潔、郭衡恩、黃郁庭並藉此以取得不法利
    益，故被告與共同被告潘姵潔、郭衡恩、黃郁庭與楊吉發、
    唐敏益及上開連駿逸所主導之詐欺集團間，顯係共同意圖為
    自己不法之所有，而有詐欺取財之犯意聯絡及行為分擔，自
    均應就事實欄二（即附表一所列各件）全部犯罪事實，共同
    負正犯之責（依臺灣高等法院被告前案紀錄表之記載，被告
    雖曾於97年6 月24日入監執行，而於97年6 月23日執行完畢
    ，並於次日即同年月24日出監，但因被告所負責者為刊登廣
    告及收購金融帳戶再交予其他共犯使用，則即使附表一有一
    部分係連駿逸等詐騙集團成員於被告入獄時才實施詐騙行為
    ，但此部分仍包括於被告主觀犯意之範圍內，並不影響被告
    就該等行為仍應負詐欺共犯之認定）。核被告陳先旺就事實
    欄二（即附表一所列各件）所為，均係犯詐欺取財罪，被告
    與共同被告潘姵潔、郭衡恩、黃郁庭就事實欄二（即附表一
    所列各件）之犯罪，與楊吉發、唐敏益及上開連駿逸所主導
    之人數不詳之詐欺集團成員間，有共同意圖為自己不法之所
    有及詐欺取財之犯意聯絡與行為分擔，應論以共同正犯。上
    開詐欺集團對附表一各編號同一被害人縱或有要求被害人匯
    款多次行為，但該等詐欺行為應係基於接續犯意所為，仍只
    成立一罪。各編號之詐欺取財罪，犯罪時間不同，被害法益
    亦不同，犯意各別，自應分論併罰。另按刑法上之幫助犯，
    係對於犯罪與正犯有共同之認識，而以幫助之意思，對於正
    犯資以助力，而未參與實施犯罪之行為者而言（最高法院75
    年度台上字第1509號、88年度台上字第1270號判決亦同此意
    旨）。是以，如未參與實施犯罪構成要件之行為，且係出於
    幫助之意思提供助力，即屬幫助犯，而非共同正犯。被告就
    事實欄一所為，雖非詐欺取財之正犯行為，但顯具有幫助他
    人犯詐欺取財罪之不確定故意及行為甚明，核被告就事實欄
    一之所為，係犯刑法第30條第1 項前段、第339 條第1 項之
    詐欺取財罪幫助犯，被告黃郁庭所為既僅係幫助他人犯詐欺
    取財罪，爰依刑法第30條第2 項之規定減輕之。另被告該件
    幫助詐欺取財犯行與被告所犯附表一各件詐欺取財犯行，犯
    意及行為不同，亦應分論併罰。
四、爰審酌被告任意將其金融帳戶之存摺、提款卡及密碼交予他
    人作犯罪使用，使他人得以作為詐欺取財之工具用，造成犯
    罪偵查困難，詐欺正犯得以逃脫遁形，及被告年齡正值青壯
    ，竟圖私利，而參與詐欺集團之運作，造成多人受害，詐騙
    金額甚鉅，惡性非輕，及被告參與上開詐欺集團之行為態樣
    、被害人遭詐騙之金額，兼衡各被告素行、犯罪動機、目的
    、手段、智識程度及犯後態度等一切情狀，就被告幫助詐欺
    取財犯行部分，量處如主文所示之刑，及諭知易科罰金之折
    算標準如主文所示，及就被告所犯附表一所列各罪，分別量
    處如附表一各編號所示之刑，並就被告所受附表一多件有期
    徒刑宣告刑部分，依法定其應執行之刑如主文所示，以示懲
    儆。
五、末按共同正犯因相互間利用他人之行為，以遂行其犯意之實
    現，本於責任共同之原則，有關沒收部分，對於共犯間供犯
    罪所用之物，自均應為沒收之諭知。查附表二所示之物，係
    警員於97年5 月14日在屏東縣潮州鎮民安一巷6-2 共同被告
    潘姵潔住處所扣得上開詐欺集團共同所有用以犯本案所用之
    物，及於97年5 月19日16時12分許，警員於共同被告黃郁庭
    在屏東縣潮州鎮○○路13號光春郵局欲提款時將其查獲而隨
    後所扣得上開詐欺集團共同所有用以犯本案所用或因本案犯
    罪所得之物，此除有扣押筆錄、扣押物品目錄表外，亦據共
    同被告潘姵潔及黃郁庭仿本院供述明確，本院爰依刑法第38
    條第1 項第2 款規定宣告沒收。至於警員於97年5 月14日在
    屏東縣潮州鎮民安一巷6-2 號潘姵潔住處所扣得0000000000
    號行動電話收據1 張、新光銀行取款條1 張等，並無證據足
    以認定係共同被告潘姵潔及上述詐騙集團共同所有用以犯本
    案所用或因本案犯罪所得之物，及97年5 月19日16時12分許
    ，警員於查獲共同被告黃郁庭隨後所扣得之人頭帳戶之存摺
    、提款卡、印鑑章，因存摺、印鑑章及提款卡有專屬性，不
    得為買賣之標的物，共同被告黃郁庭所屬詐欺集團，雖因買
    賣等原因而取得原判決附表二所示編號4 至32之存摺、印鑑
    章及提款卡，但僅因而持有各該存摺、印鑑章及提款卡，並
    未取得各該存摺、印鑑章及提款卡之所有權，故上開物品本
    院均無從加以沒收，並予述明。
據上論斷，應依刑事訴訟法第273 條之1 第1 項、第284 條之1
、第299 條第1 項前段，刑法第30條第1 項前段、第2 項、第28
條、第339 條第1 項、第41條第1 項前段、第38條第1 項第2 款
、第51條第5 款，刑法施行法第1 條之1 ，判決如主文。
本案經檢察官劉昀到庭執行職務。
中    華    民    國   100    年    10    月    31    日
                  刑事第二庭    法  官  黃紀錄
如不服本判決應於收受判決後10日內向本院提出上訴書狀，並應
敘述具體理由；其未敘述上訴理由者，應於上訴期間屆滿後20日
內向本院補提理由書（均須按他造當事人之人數附繕本）「切勿
逕送上級法院」。
中    華    民    國   100    年    11    月    1     日
                                書記官  戴仲敏
附表一：
 ┌──┬───┬────┬────────┬──────┬──────┬──────────────────┐
 │編號│被害人│犯罪時間│犯罪手法        │匯入帳戶    │匯款金額（新│  宣告罪刑                          │
 │    │      │        │                │            │台幣）      │                                    │
 ├──┼───┼────┼────────┼──────┼──────┼──────────────────┤
 │1   │歐淑霞│97年4 月│以撥打電話方式，│曾文鴻      │200,000元   │陳先旺共同犯詐欺取財罪，處有期徒刑肆│
 │    │      │1 日11時│假冒警察人員，佯│高雄鼎金郵局│            │月，扣案如附表二所示之物均沒收。    │
 │    │      │30分許  │稱歐淑霞涉有詐欺│（帳號：0041│            │                                    │
 │    │      │        │罪嫌，須依指示將│00000000號）│            │                                    │
 │    │      │        │存款匯至指定帳戶│            │            │                                    │
 │    │      │        │內。            │            │            │                                    │
 ├──┼───┼────┼────────┼──────┼──────┼──────────────────┤
 │2   │盧雅文│97年4 月│以撥打電話方式，│同上        │8,014元     │陳先旺詐欺取財罪，處有期徒刑月，扣│
 │    │      │1 日18時│佯稱盧雅文日前在│            │            │案如附表二所示之物均沒收。          │
 │    │      │許      │網路購物時，因匯│            │            │                                    │
 │    │      │        │款之帳號有誤，須│            │            │                                    │
 │    │      │        │至自動櫃員機重新│            │            │                                    │
 │    │      │        │設定。          │            │            │                                    │
 ├──┼───┼────┼────────┼──────┼──────┼──────────────────┤
 │3   │黃國展│97年1 月│自稱係黃國展之友│謝文勝      │10,000元    │陳先旺共同犯詐欺取財罪，處有期徒刑│
 │    │      │4 日14時│人，撥打電話予黃│潮州鎮○○路│            │月，扣案如附表二所示之物均沒收。    │
 │    │      │許      │國展，佯稱有急用│郵局（帳號：│            │                                    │
 │    │      │        │，須借錢週轉，要│000000000000│            │                                    │
 │    │      │        │求將借款匯至指定│45號）      │            │                                    │
 │    │      │        │帳戶。          │            │            │                                    │
 ├──┼───┼────┼────────┼──────┼──────┼──────────────────┤
 │4   │林朝琴│97年1 月│以撥打電話方式，│謝文勝      │106,700元   │陳先旺共同犯詐欺取財罪，處有期徒刑肆│
 │    │      │15日9 時│佯稱林朝琴兒子在│潮州鎮○○路│            │月，扣案如附表二所示之物均沒收。    │
 │    │      │30分許  │軍中與人發生互毆│郵局（帳號：│            │                                    │
 │    │      │        │，致對方受傷，須│000000000000│            │                                    │
 │    │      │        │支付賠償金額至指│45號）      │            │                                    │
 │    │      │        │定帳戶。        ├──────┼──────┤                                    │
 │    │      │        │                │洪嘉雄      │80,000元    │                                    │
 │    │      │        │                │潮州鎮○○路│            │                                    │
 │    │      │        │                │郵局（帳號：│            │                                    │
 │    │      │        │                │000000000000│            │                                    │
 │    │      │        │                │38號）      │            │                                    │
 ├──┼───┼────┼────────┼──────┼──────┼──────────────────┤
 │5   │張淑慎│97年1 月│以撥打電話方式，│余忠義      │29,983元    │陳先旺共同犯詐欺取財罪，處有期徒刑肆│
 │    │      │19日17時│佯稱張淑慎日前在│臺灣銀行中屏│            │月，扣案如附表二所示之物均沒收。    │
 │    │      │30分許  │MOMO購物台購物時│分行（帳號：│            │                                    │
 │    │      │        │，匯款之金額有誤│000000000000│            │                                    │
 │    │      │        │，須至自動櫃員機│號）        │            │                                    │
 │    │      │        │重新設定。      ├──────┼──────┤                                    │
 │    │      │        │                │莊春秋      │1.73,000元。│                                    │
 │    │      │        │                │台新銀行關東│2.20,000元。│                                    │
 │    │      │        │                │橋分行（帳號│            │                                    │
 │    │      │        │                │：0000000000│            │                                    │
 │    │      │        │                │6327號）    │            │                                    │
 ├──┼───┼────┼────────┼──────┼──────┼──────────────────┤
 │6   │曾羽甄│97年4 月│以撥打電話方式，│陳國明      │25,573元    │陳先旺共同犯詐欺取財罪，處有期徒刑│
 │    │      │20日17時│佯稱曾雨甄日前在│大寮大發郵局│            │月，扣案如附表二所示之物均沒收。    │
 │    │      │許      │東森購物台購物時│（帳號：0101│            │                                    │
 │    │      │        │，分期付款方式設│0000000000號│            │                                    │
 │    │      │        │定有誤，須至自動│）          │            │                                    │
 │    │      │        │櫃員機重新設定。│            │            │                                    │
 ├──┼───┼────┼────────┼──────┼──────┼──────────────────┤
 │7   │吳慧貞│97年4 月│同上。          │陳國明      │1.29,989元  │陳先旺共同犯詐欺取財罪，處有期徒刑│
 │    │      │20日15時│                │大寮大發郵局│2.15,983元  │月，扣案如附表二所示之物均沒收。    │
 │    │      │許      │                │（帳號：0101│            │                                    │
 │    │      │        │                │0000000000號│            │                                    │
 │    │      │        │                │）          │            │                                    │
 │    │      │        │                ├──────┼──────┤                                    │
 │    │      │        │                │林殷煌      │26,126元    │                                    │
 │    │      │        │                │上海銀行永康│            │                                    │
 │    │      │        │                │分行（帳號：│            │                                    │
 │    │      │        │                │000000000000│            │                                    │
 │    │      │        │                │18702號）   │            │                                    │
 ├──┼───┼────┼────────┼──────┼──────┼──────────────────┤
 │8   │謝欣穎│97年4 月│以撥打電話方式，│陳國明      │11,938元    │陳先旺共同犯詐欺取財罪，處有期徒刑│
 │    │      │20日15時│佯稱謝欣穎日前在│大寮大發郵局│            │月，扣案如附表二所示之物均沒收。    │
 │    │      │49分許  │東森購物台購物時│（帳號：0101│            │                                    │
 │    │      │        │，因公司會計操作│0000000000號│            │                                    │
 │    │      │        │錯誤，致重覆付款│）          │            │                                    │
 │    │      │        │，須至自動櫃員機├──────┼──────┤                                    │
 │    │      │        │重新設定，才能退│林殷煌      │1.4,012 元  │                                    │
 │    │      │        │款。            │上海銀行永康│2.10,123元  │                                    │
 │    │      │        │                │分行（帳號：│            │                                    │
 │    │      │        │                │000000000000│            │                                    │
 │    │      │        │                │18702號）   │            │                                    │
 ├──┼───┼────┼────────┼──────┼──────┼──────────────────┤
 │9   │林玉秀│97年4 月│以撥打電話方式，│謝曜同      │20萬元      │陳先旺共同犯詐欺取財罪，處有期徒刑肆│
 │    │      │21日14時│佯稱林玉秀遭人冒│鳳山中山東路│            │月，扣案如附表二所示之物均沒收。    │
 │    │      │20分許  │名申辦手機門號使│郵局（帳號：│            │                                    │
 │    │      │        │用，成為詐欺被告│000000000000│            │                                    │
 │    │      │        │，須將錢匯至指定│36號）      │            │                                    │
 │    │      │        │帳戶。          ├──────┼──────┤                                    │
 │    │      │        │                │陳蔣強      │54萬元      │                                    │
 │    │      │        │                │豐原郵局（帳│            │                                    │
 │    │      │        │                │號：00000000│            │                                    │
 │    │      │        │                │626727號）  │            │                                    │
 ├──┼───┼────┼────────┼──────┼──────┼──────────────────┤
 │10  │郭穎華│97年4 月│以撥打電話方式，│官有鍊      │            │陳先旺共同犯詐欺取財罪，處有期徒刑肆│
 │    │      │21日9 時│佯稱郭穎華帳戶遭│潮州郵局（帳│100,000元   │月，扣案如附表二所示之物均沒收。    │
 │    │      │許      │人冒用，已列為詐│號：00000000│            │                                    │
 │    │      │        │欺被告，須將存款│512741號）  │            │                                    │
 │    │      │        │匯至指定帳戶以供│            │            │                                    │
 │    │      │        │清查資金來源及監│            │            │                                    │
 │    │      │        │管。            │            │            │                                    │
 ├──┼───┼────┼────────┼──────┼──────┼──────────────────┤
 │11  │王珮瓊│97年4 月│以撥打電話方式，│官有鍊      │1.7,9000元  │陳先旺共同犯詐欺取財罪，處有期徒刑肆│
 │    │      │21日17時│佯稱王珮瓊日前在│華南銀行潮州│2.10,000元  │月，扣案如附表二所示之物均沒收。    │
 │    │      │許      │東森購物台購物所│分行（帳號：│3.96,000元  │                                    │
 │    │      │        │支付之款項，因公│000000000000│4.2,000 元  │                                    │
 │    │      │        │司人員之疏失致刷│號）        │            │                                    │
 │    │      │        │卡資料有誤，須先│            │            │                                    │
 │    │      │        │匯款後，再退費。│            │            │                                    │
 ├──┼───┼────┼────────┼──────┼──────┼──────────────────┤
 │12  │王吳玉│97年3 月│以撥打電話方式，│賴文修      │17萬元      │陳先旺共同犯詐欺取財罪，處有期徒刑肆│
 │    │霞    │12日11時│佯稱王吳玉霞遭人│萬巒郵局（帳│            │月，扣案如附表二所示之物均沒收。    │
 │    │      │30分許  │冒名申請電話及帳│號：00000000│            │                                    │
 │    │      │        │戶使用，且該帳戶│2076號）    │            │                                    │
 │    │      │        │涉嫌不法洗錢，須│            │            │                                    │
 │    │      │        │凍結王吳玉霞所有│            │            │                                    │
 │    │      │        │帳戶，而帳戶內之│            │            │                                    │
 │    │      │        │錢須匯至指定之帳│            │            │                                    │
 │    │      │        │戶內監控。      │            │            │                                    │
 ├──┼───┼────┼────────┼──────┼──────┼──────────────────┤
 │13  │梁金和│97年3 月│假冒檢察官，撥打│賴文修      │44萬元      │陳先旺共同犯詐欺取財罪，處有期徒刑肆│
 │    │      │13日14時│電話予梁金和，佯│臺灣中小企業│            │月，扣案如附表二所示之物均沒收。    │
 │    │      │30分許  │稱其存款為贓款，│銀行潮州分行│            │                                    │
 │    │      │        │須將金錢匯至指定│（帳號：8926│            │                                    │
 │    │      │        │之安全帳戶，以供│0000000號） │            │                                    │
 │    │      │        │調查。          │            │            │                                    │
 ├──┼───┼────┼────────┼──────┼──────┼──────────────────┤
 │14  │吳聖文│97年3 月│假冒警察，撥打電│賴文修      │18萬元      │陳先旺共同犯詐欺取財罪，處有期徒刑肆│
 │    │      │17日9 時│話予吳聖文，佯稱│合作金庫北潮│            │月，扣案如附表二所示之物均沒收。    │
 │    │      │許      │吳聖文遭人冒名申│州分行（帳號│            │                                    │
 │    │      │        │請電話及帳戶使用│：0000000000│            │                                    │
 │    │      │        │，且該帳戶涉嫌不│471號）     │            │                                    │
 │    │      │        │法洗錢，須凍結吳│            │            │                                    │
 │    │      │        │聖文所有帳戶，而│            │            │                                    │
 │    │      │        │帳戶內之錢須匯至│            │            │                                    │
 │    │      │        │指定之帳戶內監控│            │            │                                    │
 │    │      │        │。              │            │            │                                    │
 ├──┼───┼────┼────────┼──────┼──────┼──────────────────┤
 │15  │江志煜│97年3 月│同上。          │同上。      │10萬元      │陳先旺共同犯詐欺取財罪，處有期徒刑肆│
 │    │      │17日10時│                │            │            │月，扣案如附表二所示之物均沒收。    │
 │    │      │許      │                │            │            │                                    │
 ├──┼───┼────┼────────┼──────┼──────┼──────────────────┤
 │16  │黃美樺│97年4 月│以撥打電話之方式│洪銘松      │29,999元    │陳先旺共同犯詐欺取財罪，處有期徒刑肆│
 │    │      │21日17時│，佯稱黃美樺日前│臺灣中小企業│            │月，扣案如附表二所示之物均沒收。    │
 │    │      │20分許  │在興奇購物網購物│銀行九如分行│            │                                    │
 │    │      │        │時，因付款方式有│（帳號：8606│            │                                    │
 │    │      │        │誤致重覆扣款，須│0000000號） │            │                                    │
 │    │      │        │至自動櫃員機重新├──────┼──────┤                                    │
 │    │      │        │設定，以避免重覆│楊士賢      │88,000元    │                                    │
 │    │      │        │扣款。          │第一商業銀行│            │                                    │
 │    │      │        │                │楠梓分行（帳│            │                                    │
 │    │      │        │                │號：00000000│            │                                    │
 │    │      │        │                │929號）     │            │                                    │
 ├──┼───┼────┼────────┼──────┼──────┼──────────────────┤
 │17  │楊鈞堯│97年1 月│假冒檢警人員，撥│朱有壽      │397,000元   │陳先旺共同犯詐欺取財罪，處有期徒刑肆│
 │    │      │7 日10時│打電話予楊鈞堯，│華南銀行（帳│            │月，扣案如附表二所示之物均沒收。    │
 │    │      │許      │佯稱楊涉嫌詐欺罪│號：00000000│            │                                    │
 │    │      │        │嫌，須帳戶內之錢│0101號）    │            │                                    │
 │    │      │        │須匯至指定之帳戶│            │            │                                    │
 │    │      │        │內監控。        │            │            │                                    │
 ├──┼───┼────┼────────┼──────┼──────┼──────────────────┤
 │18  │吳麗蓮│97年1 月│以撥打電話方式，│黃凰珠      │126,700元   │陳先旺共同犯詐欺取財罪，處有期徒刑肆│
 │    │      │9 日6 時│佯稱吳麗蓮兒子在│屏東潮州郵局│            │月，扣案如附表二所示之物均沒收。    │
 │    │      │許      │外與人打架，須要│（帳號：0071│            │                                    │
 │    │      │        │支付和解金至指定│0000000000號│            │                                    │
 │    │      │        │帳戶，始不提出告│）          │            │                                    │
 │    │      │        │訴。            │            │            │                                    │
 ├──┼───┼────┼────────┼──────┼──────┼──────────────────┤
 │19  │蘇啟照│97年1 月│以撥打電話方式，│黃坤成      │126,700元   │陳先旺共同犯詐欺取財罪，處有期徒刑肆│
 │    │      │18日6 時│佯稱蘇啟照兒子在│屏東潮州郵局│            │月，扣案如附表二所示之物均沒收。    │
 │    │      │許      │外與人打架，須要│（帳號：0071│            │                                    │
 │    │      │        │支付和解金至指定│0000000000號│            │                                    │
 │    │      │        │帳戶，始不提出告│）          │            │                                    │
 │    │      │        │訴。            │            │            │                                    │
 ├──┼───┼────┼────────┼──────┼──────┼──────────────────┤
 │20  │黃曉君│97年1 月│假冒檢警人員，撥│黃志平      │310,000元   │陳先旺共同犯詐欺取財罪，處有期徒刑肆│
 │    │      │16日9 時│打電話予黃曉君，│合作金庫東港│            │月，扣案如附表二所示之物均沒收。    │
 │    │      │許      │佯稱黃曉君涉有詐│分行（帳號：│            │                                    │
 │    │      │        │欺罪嫌，須將存款│000000000000│            │                                    │
 │    │      │        │匯至指定帳戶，以│號）        │            │                                    │
 │    │      │        │利監控。        │            │            │                                    │
 ├──┼───┼────┼────────┼──────┼──────┼──────────────────┤
 │21  │劉佩雯│97年1 月│以撥打電話方式，│黃志平      │29,986元    │陳先旺共同犯詐欺取財罪，處有期徒刑│
 │    │      │19日20時│佯稱劉佩雯日前在│臺灣土地銀行│            │月，扣案如附表二所示之物均沒收。    │
 │    │      │許      │momo購物台購物時│潮州分行（帳│            │                                    │
 │    │      │        │，因匯款有誤，須│號：00000000│            │                                    │
 │    │      │        │至自動櫃員機重新│36217號）   │            │                                    │
 │    │      │        │設定。          │            │            │                                    │
 ├──┼───┼────┼────────┼──────┼──────┼──────────────────┤
 │22  │葉長益│97年1 月│同上。          │同上        │10,123元    │陳先旺共同犯詐欺取財罪，處有期徒刑│
 │    │      │19日21時│                ├──────┼──────┤月，扣案如附表二所示之物均沒收。    │
 │    │      │30分許  │                │蔡曉寧      │29,983元    │                                    │
 │    │      │        │                │兆豐國際商業│            │                                    │
 │    │      │        │                │銀行頭份分行│            │                                    │
 │    │      │        │                │（帳號：0581│            │                                    │
 │    │      │        │                │0000000號） │            │                                    │
 ├──┼───┼────┼────────┼──────┼──────┼──────────────────┤
 │23  │徐千惠│97年1 月│同上。          │黃志平      │29,983元    │陳先旺共同犯詐欺取財罪，處有期徒刑│
 │    │      │17日    │                │彰化銀行潮州│            │月，扣案如附表二所示之物均沒收。    │
 │    │      │        │                │分行（帳號：│            │                                    │
 │    │      │        │                │000000000000│            │                                    │
 │    │      │        │                │0000000號） │            │                                    │
 │    │      │        │                ├──────┼──────┤                                    │
 │    │      │        │                │吳明院      │36,000元    │                                    │
 │    │      │        │                │渣打銀行大竹│            │                                    │
 │    │      │        │                │分行（帳號：│            │                                    │
 │    │      │        │                │000000000000│            │                                    │
 │    │      │        │                │2號）       │            │                                    │
 ├──┼───┼────┼────────┼──────┼──────┼──────────────────┤
 │24  │李國賓│97年1 月│同上。          │黃志平      │29,983元    │陳先旺共同犯詐欺取財罪，處有期徒刑│
 │    │      │17日23時│                │彰化銀行潮州│            │月，扣案如附表二所示之物均沒收。    │
 │    │      │08分許  │                │分行（帳號：│            │                                    │
 │    │      │        │                │000000000000│            │                                    │
 │    │      │        │                │0000000號） │            │                                    │
 ├──┼───┼────┼────────┼──────┼──────┼──────────────────┤
 │25  │謝榮彬│97年1 月│假冒檢警人員，撥│同上        │434,000元   │陳先旺共同犯詐欺取財罪，處有期徒刑肆│
 │    │      │16日13時│打電話予謝榮彬，│            │            │月，扣案如附表二所示之物均沒收。    │
 │    │      │30分許  │佯稱謝榮彬涉有詐│            │            │                                    │
 │    │      │        │欺罪嫌，須將存款│            │            │                                    │
 │    │      │        │匯至指定帳戶，以│            │            │                                    │
 │    │      │        │利監控。        │            │            │                                    │
 ├──┼───┼────┼────────┼──────┼──────┼──────────────────┤
 │26  │游明憲│1.97年1 │假冒檢警人員，以│黃志平      │1.98萬元    │陳先旺共同犯詐欺取財罪，處有期徒刑玖│
 │    │      │月2 日  │撥打電話方式，佯│台灣中小企業│2-1.93萬元  │月，扣案如附表二所示之物均沒收。    │
 │    │      │2.97年1 │稱游明憲之帳戶涉│銀行潮州分行│            │                                    │
 │    │      │月3 日  │嫌不法洗錢，須帳│（帳號：0508│            │                                    │
 │    │      │3.97年1 │戶內之錢須匯至指│0000000000號│            │                                    │
 │    │      │月14日  │定之帳戶內監控。│）          │            │                                    │
 │    │      │4.97年1 │                ├──────┼──────┤                                    │
 │    │      │月15日  │                │黃志平      │2-2.90萬元  │                                    │
 │    │      │5.97年1 │                │玉山銀行潮州│            │                                    │
 │    │      │月16日  │                │分行（帳號：│            │                                    │
 │    │      │        │                │000000000000│            │                                    │
 │    │      │        │                │6391號）    │            │                                    │
 │    │      │        │                ├──────┼──────┤                                    │
 │    │      │        │                │郭江明      │3-1.100 萬元│                                    │
 │    │      │        │                │合作金庫南台│4-1.100 萬元│                                    │
 │    │      │        │                │中分行（帳號│5-1.170 萬元│                                    │
 │    │      │        │                │：0000000000│            │                                    │
 │    │      │        │                │04號）      │            │                                    │
 │    │      │        │                ├──────┼──────┤                                    │
 │    │      │        │                │林明麗      │3-2.100 萬元│                                    │
 │    │      │        │                │臺灣銀行臺中│4-2.100 萬元│                                    │
 │    │      │        │                │港分行（帳號│5-2.180 萬元│                                    │
 │    │      │        │                │：0000000000│            │                                    │
 │    │      │        │                │09號）      │            │                                    │
 ├──┼───┼────┼────────┼──────┼──────┼──────────────────┤
 │27  │陳美霞│97年4 月│假冒警察，撥打電│洪仲慶      │8萬元       │陳先旺共同犯詐欺取財罪，處有期徒刑│
 │    │      │22日9 時│話予陳美霞，佯稱│高雄二苓郵局│            │月，扣案如附表二所示之物均沒收。    │
 │    │      │許      │陳美霞金融資料外│（帳號：0041│            │                                    │
 │    │      │        │洩，涉有詐欺罪嫌│00000000號）│            │                                    │
 │    │      │        │，須將存款匯至指│            │            │                                    │
 │    │      │        │定帳戶，以供調查│            │            │                                    │
 │    │      │        │。              │            │            │                                    │
 ├──┼───┼────┼────────┼──────┼──────┼──────────────────┤
 │28  │黃秋鳳│97年4 月│以撥打電話方式，│邱思涵      │1.29,999元  │陳先旺共同犯詐欺取財罪，處有期徒刑│
 │    │      │23日    │佯稱黃秋鳳日前在│屏東內埔郵局│            │月，扣案如附表二所示之物均沒收。    │
 │    │      │        │網路購物之付款方│（帳號：0071│            │                                    │
 │    │      │        │式有誤，須依指示│000000000號 │            │                                    │
 │    │      │        │至自動櫃員機重新│）          │            │                                    │
 │    │      │        │設定，以避免重覆├──────┼──────┤                                    │
 │    │      │        │扣款。          │秦雲瑜      │1.3 萬元    │                                    │
 │    │      │        │                │合作金庫屏東│2.2 萬元    │                                    │
 │    │      │        │                │分行（帳號：│            │                                    │
 │    │      │        │                │000000000000│            │                                    │
 │    │      │        │                │5號）       │            │                                    │
 ├──┼───┼────┼────────┼──────┼──────┼──────────────────┤
 │29  │邱郁芳│97年4 月│以撥打電話方式，│張玉梅      │14,321元    │陳先旺共同犯詐欺取財罪，處有期徒刑│
 │    │      │23日21時│佯稱邱郁芳日前在│上海銀行屏東│            │月，扣案如附表二所示之物均沒收。    │
 │    │      │許      │東森購物台購物所│分行（帳號：│            │                                    │
 │    │      │        │支付之款項，公司│000000000000│            │                                    │
 │    │      │        │未收到，須至自動│98583號）   │            │                                    │
 │    │      │        │櫃員機重新設定。│            │            │                                    │
 ├──┼───┼────┼────────┼──────┼──────┼──────────────────┤
 │30  │張洛茵│97年4 月│同上。          │同上        │29,989元    │陳先旺共同犯詐欺取財罪，處有期徒刑肆│
 │    │      │23日18時│                ├──────┼──────┤月，扣案如附表二所示之物均沒收。    │
 │    │      │30分許  │                │沈建宇      │1.98,000元  │                                    │
 │    │      │        │                │第一商業銀行│2.2,000 元  │                                    │
 │    │      │        │                │大直分行（帳│            │                                    │
 │    │      │        │                │號：00000000│            │                                    │
 │    │      │        │                │141號）     │            │                                    │
 ├──┼───┼────┼────────┼──────┼──────┼──────────────────┤
 │31  │何欣毅│97年4 月│以撥打電話方式，│吳侖民      │1.9,989 元  │陳先旺共同犯詐欺取財罪，處有期徒刑肆│
 │    │      │26日20時│佯稱何欣毅日前在│屏東竹田郵局│2.20,011元  │月，扣案如附表二所示之物均沒收。    │
 │    │      │55分許  │網路購物之付款方│（帳號：0071│            │                                    │
 │    │      │        │式有誤，須依指示│0000000000號│            │                                    │
 │    │      │        │至自動櫃員機重新│）          │            │                                    │
 │    │      │        │設定，以避免重覆├──────┼──────┤                                    │
 │    │      │        │扣款。          │阮文貴      │1.5 萬元    │                                    │
 │    │      │        │                │華南銀行忠孝│2.9,000 元  │                                    │
 │    │      │        │                │東路分行（帳│3.25,000元  │                                    │
 │    │      │        │                │號：000-0000│4.1 萬元    │                                    │
 │    │      │        │                │00000000號）│            │                                    │
 ├──┼───┼────┼────────┼──────┼──────┼──────────────────┤
 │32  │徐治頡│97年4 月│同上。          │同上        │29,989元    │陳先旺共同犯詐欺取財罪，處有期徒刑│
 │    │      │26日    │                │            │            │月，扣案如附表二所示之物均沒收。    │
 ├──┼───┼────┼────────┼──────┼──────┼──────────────────┤
 │33  │侯美月│97年4 月│假冒警察，撥打電│簡元泉      │20萬元      │陳先旺共同犯詐欺取財罪，處有期徒刑肆│
 │    │      │21日12時│話予侯美月，佯稱│鳳山郵局（帳│            │月，扣案如附表二所示之物均沒收。    │
 │    │      │10分許  │侯美月遭人冒名申│號：00000000│            │                                    │
 │    │      │        │請電話及金融帳戶│6553號）    │            │                                    │
 │    │      │        │使用，致涉有詐欺│            │            │                                    │
 │    │      │        │罪嫌，須將存款匯│            │            │                                    │
 │    │      │        │至指定帳戶，以供│            │            │                                    │
 │    │      │        │調查。          │            │            │                                    │
 ├──┼───┼────┼────────┼──────┼──────┼──────────────────┤
 │34  │劉山昌│97年4 月│假冒檢察官，撥打│簡元泉      │50萬元      │陳先旺共同犯詐欺取財罪，處有期徒刑肆│
 │    │      │21日10時│電話予劉山昌，佯│玉山銀行林園│            │月，扣案如附表二所示之物均沒收。    │
 │    │      │許      │稱劉山昌涉有詐欺│分行（帳號：│            │                                    │
 │    │      │        │罪嫌，須將存款匯│000000000000│            │                                    │
 │    │      │        │至指定帳戶，以供│號）        │            │                                    │
 │    │      │        │調查。          │            │            │                                    │
 ├──┼───┼────┼────────┼──────┼──────┼──────────────────┤
 │35  │曹榮基│97年5 月│以撥打電話方式，│孫浩葦      │1.3,300 元  │陳先旺共同犯詐欺取財罪，處有期徒刑│
 │    │      │18日16時│佯稱曹榮基日前在│台東中山路郵│2.26,699元  │月，扣案如附表二所示之物均沒收。    │
 │    │      │24分    │購物台購物，因扣│局（帳號：02│            │                                    │
 │    │      │        │款方式有誤，須至│0000000000號│            │                                    │
 │    │      │        │自動櫃員機重新設│）          │            │                                    │
 │    │      │        │定。            │            │            │                                    │
 ├──┼───┼────┼────────┼──────┼──────┼──────────────────┤
 │36  │黃詩婷│97年5 月│以撥打電話方式，│同上        │29,989元    │陳先旺共同犯詐欺取財罪，處有期徒刑│
 │    │      │18日17時│佯稱黃詩婷日前在│            │            │月，扣案如附表二所示之物均沒收。    │
 │    │      │許      │購物台購物，因扣│            │            │                                    │
 │    │      │        │款方式有誤，須至│            │            │                                    │
 │    │      │        │自動櫃員機先取消│            │            │                                    │
 │    │      │        │再重新設定。    │            │            │                                    │
 ├──┼───┼────┼────────┼──────┼──────┼──────────────────┤
 │37  │梁雅婷│97年5 月│以撥打電話方式，│同上        │30,006元    │陳先旺共同犯詐欺取財罪，處有期徒刑│
 │    │      │18日16時│佯稱梁雅婷日前在│            │            │月，扣案如附表二所示之物均沒收。    │
 │    │      │40分    │購物台購物，因扣│            │            │                                    │
 │    │      │        │款方式有誤，須至│            │            │                                    │
 │    │      │        │自動櫃員機先取消│            │            │                                    │
 │    │      │        │再重新設定。    │            │            │                                    │
 ├──┼───┼────┼────────┼──────┼──────┼──────────────────┤
 │38  │葉佳芳│97年5 月│以撥打電話方式，│陳思淇      │9,989元     │陳先旺共同犯詐欺取財罪，處有期徒刑│
 │    │王亭雅│16日21時│佯稱王亭雅日前在│台灣銀行屏東│            │月，扣案如附表二所示之物均沒收。    │
 │    │      │14分許  │購物台購物，因扣│分行（帳號：│            │                                    │
 │    │      │        │款方式有誤，須至│000000000000│            │                                    │
 │    │      │        │自動櫃員機先取消│號）        │            │                                    │
 │    │      │        │再重新設定，遂王│            │            │                                    │
 │    │      │        │亭雅向葉佳芳借提│            │            │                                    │
 │    │      │        │款卡依指示匯款。│            │            │                                    │
 ├──┼───┼────┼────────┼──────┼──────┼──────────────────┤
 │39  │徐佩姿│97年5 月│以撥打電話方式，│同上        │19,983元    │陳先旺共同犯詐欺取財罪，處有期徒刑│
 │    │      │16日20時│佯稱徐佩姿日前在│            │            │月，扣案如附表二所示之物均沒收。    │
 │    │      │許      │購物台購物，因扣│            │            │                                    │
 │    │      │        │款方式有誤，須至│            │            │                                    │
 │    │      │        │自動櫃員機先取消│            │            │                                    │
 │    │      │        │再重新設定。    │            │            │                                    │
 ├──┼───┼────┼────────┼──────┼──────┼──────────────────┤
 │40  │蔡欣潔│97年5 月│以撥打電話方式，│同上        │23,998元    │陳先旺共同犯詐欺取財罪，處有期徒刑│
 │    │      │16日21時│佯稱蔡欣潔日前在│            │            │月，扣案如附表二所示之物均沒收。    │
 │    │      │許      │購物台購物，因扣│            │            │                                    │
 │    │      │        │款方式有誤，須至│            │            │                                    │
 │    │      │        │自動櫃員機先取消│            │            │                                    │
 │    │      │        │再重新設定。    │            │            │                                    │
 ├──┼───┼────┼────────┼──────┼──────┼──────────────────┤
 │41  │張燕珠│97年5 月│以撥打電話方式，│陳思淇      │46萬元      │陳先旺共同犯詐欺取財罪，處有期徒刑肆│
 │    │      │19日14時│假冒檢調人員，佯│內埔郵局（帳│            │月，扣案如附表二所示之物均沒收。    │
 │    │      │許      │稱張燕珠個人資料│號：00000000│            │                                    │
 │    │      │        │外洩，涉有詐欺罪│141287號）  │            │                                    │
 │    │      │        │嫌，須將存款匯入├──────┼──────┤                                    │
 │    │      │        │指定帳戶。      │黃麟智      │1.10萬元    │                                    │
 │    │      │        │                │永豐銀行北新│2.4萬元     │                                    │
 │    │      │        │                │分行（帳號：│            │                                    │
 │    │      │        │                │000000000000│            │                                    │
 │    │      │        │                │41號）      │            │                                    │
 ├──┼───┼────┼────────┼──────┼──────┼──────────────────┤
 │42  │陳惠瓊│97年4 月│以撥打電話方式，│林殷煌      │3,789元     │陳先旺共同犯詐欺取財罪，處有期徒刑│
 │    │      │19日15時│佯稱陳惠瓊日前在│合作金庫苓雅│            │月，扣案如附表二所示之物均沒收。    │
 │    │      │許      │東森購物台購物所│分行（帳號：│            │                                    │
 │    │      │        │支付之款項，因公│000000000000│            │                                    │
 │    │      │        │司人員之作業疏失│1號）       │            │                                    │
 │    │      │        │，須至自動櫃員機│            │            │                                    │
 │    │      │        │重新設定付款方式│            │            │                                    │
 │    │      │        │。              │            │            │                                    │
 ├──┼───┼────┼────────┼──────┼──────┼──────────────────┤
 │43  │林美花│97年4 月│以撥打電話方式，│同上        │7,600元     │陳先旺共同犯詐欺取財罪，處有期徒刑│
 │    │      │18日23時│佯稱林美花日前在│            │            │月，扣案如附表二所示之物均沒收。    │
 │    │      │40分許  │東森購物台購物所│            │            │                                    │
 │    │      │        │支付之款項，公司│            │            │                                    │
 │    │      │        │未收到，須至自動│            │            │                                    │
 │    │      │        │櫃員機重新設定。│            │            │                                    │
 ├──┼───┼────┼────────┼──────┼──────┼──────────────────┤
 │44  │陳禹蓉│97年4 月│以撥打電話方式，│同上        │14,211元    │陳先旺共同犯詐欺取財罪，處有期徒刑│
 │    │      │19日15時│佯稱陳禹蓉日前在│            │            │月，扣案如附表二所示之物均沒收。    │
 │    │      │許      │東森購物台購物所│            │            │                                    │
 │    │      │        │支付之款項，公司│            │            │                                    │
 │    │      │        │未收到，須至自動│            │            │                                    │
 │    │      │        │櫃員機重新設定。│            │            │                                    │
 ├──┼───┼────┼────────┼──────┼──────┼──────────────────┤
 │45  │李健源│97年4 月│透過網路聯天室，│蔡金城      │1.6,000 元  │陳先旺共同犯詐欺取財罪，處有期徒刑│
 │    │      │23日22時│佯稱可提供援交服│中國信託銀行│2.4,000 元  │月，扣案如附表二所示之物均沒收。    │
 │    │      │30分    │務，惟先支付保證│高雄分行（帳│            │                                    │
 │    │      │        │金云，致李健源誤│號：000-0000│            │                                    │
 │    │      │        │信為真，而依指示│00000000號）│            │                                    │
 │    │      │        │匯款。          │            │            │                                    │
 ├──┼───┼────┼────────┼──────┼──────┼──────────────────┤
 │46  │李錦政│97年1 月│以電話撥打自稱是│黃凰珠合作金│6 萬元      │陳先旺共同犯詐欺取財罪，處有期徒刑肆│
 │    │      │16日21時│李錦政之友人「翁│庫銀行潮州分│8 萬元      │月，扣案如附表二所示之物均沒收。    │
 │    │      │        │俊銘」，急需款週│行（帳號006-│6 萬元      │                                    │
 │    │      │        │轉。            │000000000000│共計20萬元  │                                    │
 │    │      │        │                │3號）       │            │                                    │
 └──┴───┴────┴────────┴──────┴──────┴──────────────────┘
附表二：
┌──┬───────────────┬─────┬───────────────┐
│編號│   扣  押  物  品  名  稱     │  數  量  │      備        考            │
├──┼───────────────┼─────┼───────────────┤
│ 1  │anycall手機                   │  壹支    │共同被告潘姵潔所有，與其餘詐欺│
│    │                              │          │集團成員共同供本案犯罪所用。  │
├──┼───────────────┼─────┼───────────────┤
│ 2  │亞太電話卡                    │  壹張    │共同被告潘姵潔所有，與其餘詐欺│
│    │                              │          │集團成員共同供本案犯罪所用。  │
├──┼───────────────┼─────┼───────────────┤
│ 3  │新臺幣貳萬伍仟捌佰元          │          │共同被告黃郁庭所持有，與其餘詐│
│    │                              │          │欺集團成員共同因本案犯罪所得。│
├──┼───────────────┼─────┼───────────────┤
│ 4  │anycall手機                   │   壹支   │共同被告黃郁庭所有，與其餘詐欺│
│    │（含中華電信0000000000SIM 卡）│          │集團成員共同供本案犯罪所用。  │
├──┼───────────────┼─────┼───────────────┤
│ 5  │郵政自動櫃員機交易明細表      │   玖張   │共同被告黃郁庭所持有，與其餘詐│
│    │                              │          │欺集團成員共同因本案犯罪所得。│
├──┼───────────────┼─────┼───────────────┤
│ 6  │元大銀行自動櫃員機交定易明細表│   貳張   │共同被告黃郁庭所持有，與其餘詐│
│    │                              │          │欺集團成員共同因本案犯罪所得。│
├──┼───────────────┼─────┼───────────────┤
│ 7  │中國信託自動櫃員機交易明細表  │   貳張   │共同被告黃郁庭所持有，與其餘詐│
│    │                              │          │欺集團成員共同因本案因本案犯罪│
│    │                              │          │所得。                        │
├──┼───────────────┼─────┼───────────────┤
│ 8  │郵政國內匯款執據              │   壹張   │共同被告黃郁庭所持有，與其餘詐│
│    │                              │          │欺集團成員共同因本案因本案犯罪│
│    │                              │          │所得。                        │
├──┼───────────────┼─────┼───────────────┤
│ 9  │李明祥身份證、全民健康保險卡影│   壹張   │共同被告黃郁庭所持有，與其餘詐│
│    │印本                          │          │欺集團成員共同供本案犯罪所用。│
├──┼───────────────┼─────┼───────────────┤
│ 10 │包包                          │   貳只   │共同被告黃郁庭所有，與其餘詐欺│
│    │                              │          │集團成員共同供本案犯罪所用。  │
└──┴───────────────┴─────┴───────────────┘